【裁判字號】    90,抗,47
【裁判日期】    900118
【裁判案由】    停止審判
【裁判全文】
臺灣高等法院臺中分院刑事裁定                          九十年度抗字第四七號
    抗  告  人
    即自訴  人  德保有限公司  設台中市○○路○段二八三號
    代  表  人  甲○○
    被      告  丙○○
                乙○○
右抗告人因被告等違反專利法案件，不服臺灣南投地方法院中華民國八十九年十一月
二十九日所為停止審判之裁定（民國八十九年度自字第四三號），提起抗告，本院裁
定如左：
    主  文
原裁定撤銷。
    理  由
一、本件原裁定以：右列被告等因違反專利法案件，經抗告人即自訴人（以下簡稱自
    訴人）德保有限公司提起自訴，經查自訴人所享有之本件專利權，業經案外人林
    宗鑫依據專利法之規定，向經濟部智慧財產局提出舉發，目前尚在審查中，此有
    經濟部智慧財產局八十九年十月七日（八九）智專一（二）一五０七一字第０八
    九一一０一四二一三號函附卷可稽，因被告等本件犯罪應否成立，應以該舉發案
    是否成立為斷，爰依專利法第九十四條規定，於其確定前停止本件之審判等語。
二、抗告意旨略以：自訴人本案專利係經依法審認通過，並依法公告三個月無人異議
    成立始核發專利證書，現雖有舉發案，但此舉發案乃自訴人對被告等自訴後，被
    告等始連結同是仿冒自訴人專利之仿冒廠商所為，乃意在拖延訴訟，況自訴人本
    案自訴依據新型第一０五一八五號專利權至今完整存在，未有任一舉發成立案，
    依專利法關於專利訴訟有舉發案「得」停止訴訟程序之立法意旨在於雖有舉發案
    等未確定前，宜否停止訴訟程序應由法院斟酌個案情形予以裁定，並非一有舉發
    案等未確定前即須裁定停止訴訟，以期兼顧專利權人之權益，是本件自不應停止
    訴訟程序，以杜絕仿冒之行為諸語。
三、按關於專利權之民事或刑事訴訟，在申請案、異議案、舉發案、撤銷案未確定前
    ，法院得以裁定停止其程序，專利法第九十四條固定有明文，惟由該法條於修正
    前係規定應停止其程序，嗣修正為得停止觀之，足見立法意旨在於雖有申請案等
    未確定，但宜否停止訴訟程序應由法院斟酌個案情形予以裁定，非謂一有申請案
    等未確定即須裁定停止訴訟，以期兼顧專利權人及利害關係人之權益，是以法院
    於有申請案等未確定時，自應詳為斟酌具體情形以為裁定，自不待言。本件原裁
    定僅稱有停止審判之必要，惟似未斟酌具體情事，即裁定停止，揆諸前開說明，
    已有未合。再者，自訴人取得專利權已經相當時日，此觀自訴人提出之專利證書
    影本即明，而案外人提出本案舉發，係在自訴人就本案為保全證據後，始行提出
    ，此觀卷附中國機械工程學會專利鑑定服務報告、專利舉發申請書等件影本自明
    ，準此，自訴人稱被告等係其提起自訴後，被告等始連結案外人林宗鑫為舉發，
    意在拖延訴訟，似非無稽，從而自訴人抗告意旨以前揭諸語憑以指摘原裁定法院
    裁定停止訴訟程序，尚有未合，為有理由，應由本院將原裁定予以撤銷。
四、據上論斷，應依刑事訴訟法第四百十三條前段裁定如主文。
中      華      民      國    九  十      年     一       月    十八    日
                              臺灣高等法院臺中分院刑事第十庭
                                    審判長法  官  林  照  明
                                          法  官  蕭  廣  政
                                          法  官  李  寶  堂
右正本證明與原本無異。
不得再抗告。
                                          書記官  許  哲  禎
中      華      民      國    九  十      年     一       月    十九    日
                                                                        Ｋ


司法院資訊處製作；財團法人民間司法改革基金會備份。
